Inventaris van het archief van A.H. Nijssen in zijn functie van consul van de republiek Ragusa te Tunis, (1771) 1780-1806
Nationaal Archief, Den Haag
Collectie J.Th. Nijssen, Consul van Ragusa te Tunis
Nijssen
1771-1806
merendeel 1780-1806
1194
0.08 meter; 31 inventarisnummers.
Nationaal Archief, Den Haag
Nijssen, A.H., Consul van de Republiek Ragusa te Tunis
De stukken in dit archief zijn afkomstig van A.H. Nijssen, 1771-1806, consul van Nederland en van de Republiek Ragusa (Dubrovnik) te Tunis. Het archief bevat brieven van met name genoemde personen en akten van de consulaire kanselarij betreffende handels- en scheepvaartzaken en betreffende personen, bijvoorbeeld in het geval van nalatenschappen, schuldbekentenissen of (getuigen)verklaringen.
Archiefvorming
Geschiedenis van het archiefbeheer
Zoals vele archieven van consulaire- en diplomatieke posten in de 18e eeuw bevat ook het archief van het Nederlandse consulaat te Tunis veel particuliere stukken. Dit wordt niet in het minst veroorzaakt door het feit dat in die periode het ambt van consul vrijwel erfelijk was in de familie Nijssen.
De archieven, die in de vorige eeuw naar Nederland zijn overgebracht, bevatten behalve het eigenlijke archief van het Nederlandse consulaat ook een aantal stukken afkomstig van Arnold Hendrik Nijssen in zijn functie van consul van de republiek Ragusa (nu Dubrovnik in Joegoslavië) te Tunis.
Deze stukken werden niet in de inventaris van het archief van het Nederlandse consulaat
Inventaris van de archieven van het Nederlandse consulaat te Tunis, in 'Verslagen omtrent 's Rijks oude archieven' 1899, p. 34-41.
(zie: 'Verwante archieven') beschreven, maar opgeborgen in de aanwinstencollectie van de eerste afdeling onder nummer 1899 XXXIV 1-2.
Zij zijn nu uit de aanwinstencollectie gelicht en als een afzonderlijke verzameling in deze inventaris beschreven.
De verwerving van het archief
De rechtstitel is (nog) onbekend
1.10
Aanwijzingen voor de gebruiker
Openbaarheidsbeperkingen
Volledig openbaar.
Materiële beperkingen
Aanvraaginstructie
Openbare archiefstukken kunnen online worden aangevraagd en gereserveerd. U kunt dit ook via de terminals in de studiezaal van het Nationaal Archief doen. Om te kunnen reserveren dient u de volgende stappen te volgen:
U maakt een profiel aan op www.gahetna.nl, en logt vervolgens in
Via de archiefinventaris (alleen de beschrijvingen met rode nummers) selecteert u het gewenste archiefstuk door op de knop 'Reserveren' te klikken
In het volgende scherm geeft u aan op welke dag u het archiefstuk wilt inzien
Indien u zich bevindt in de studiezaal en een tafelnummer heeft ontvangen kunt u dit nummer vermelden. Als u geen tafelnummer heeft kunt u tafelnummer 777 laten staan
Vervolgens bevestigt u uw reservering door deze te versturen.
Verwant materiaal
Beschikbaarheid van kopieën
Verwante archieven
1.02.21.01 - Inventaris van het archief van het Consulaat te Tunis, 1759-1813
1.02.21.02 - Nederlandse Consuls te Tunis: Stukken van particuliere aard, 1736-1813
Beschrijving van de series en archiefbestanddelen
- Ingekomen brieven van:, I.
  - Pietro & Giovanni Bratich te Alexandrië, 1 juni 1806; 1; 1 stuk
  - Tomaso Batacchia te Livorno, 16 juni 1790; 2; 1 stuk
  - Ruben & Isaac Franchetti te Livorno, 1 april 1800; 3; 1 stuk
  - Antonio Francesco Branca te Livorno, 3 november 1806; 4; 1 stuk
  - Beaussier te Marseille, 1801; 5; 1 omslag
  - Cristich te Marseille, 1806; 6; 1 omslag
  - Giuseppe Branca, te Ragusa, 7 februari 1804; 7; 1 stuk
  - Nicolo Biagio Dragalizza te Smyrna, 4 augustus 1800, 1 stuk; 8
  - Sidi Mohammed Deghais te Tripoli, 2 juni 1800; 9; 1 stuk
- Acten van de consulaire kanselarij., II.
  - Acten betreffende handelszaken en personen., A.
    - Acte van verzegeling van de nalatenschap van Xavier Carlier, overleden consul van Ragusa te Tunis, 13 mei 1780; 10; 1 stuk
    - Acte waarbij Paulo Quinci uit Massucu op Sicilië verklaart te zijn vrijgekocht door Pater Pietro Moreno, administrator van het Spaanse hospitaal in Tunis, 8 december 1784; 11; 1 stuk
    - Acte van verkoop van marmer door de marmerhouwer Cartlpoggi aan Jusuf Hodja, 1e minister van Tunis, 13 februari 1788; 12; 1 stuk
    - Acten van volmacht gegeven door: Hamuda Pasja, bey van Tunis aan David de Montel, Livorno; Antonio Hudrica te Tunis aan Stefano Pallavicino, Genua; Giovann: Carlo Gata te Tunis aan Agestino Maria Gorsoalione, Malta., 1783-1784; 13; 1 omslag
    - Schuldbekentenissen, gegeven door: Francesco Grech, Maltees aan Antonio Versin, Maltees. Francesco Saltorich uit Ragusa aan Nicolo Borsoni., 1782 en 1787; 14; 2 stukken
    - Kwitantie, door Amur Azulai afgegeven aan Josef Franchetti, 19 oktober 1784; 15; 2 exemplaren
    - Acte, waarbij Scira Setbon en Giuseppe Calonari verklaren dat al hun wederzijdse vorderingen voldaan zijn, 17 juni 1791; 16; 1 stuk
    - Acte, waarbij Dr. Lagomarsini en Pietro Allegro overeenkomen hun geschillen te doen beslechten door 2 arbiters, 6 november 1786; 17; 1 stuk
    - Attestatie, gedaan door diverse Joodse kooplieden te Tunis betreffende ondermaat van koopwaar ontvangen door Salom Bois te Tunis uit Livorno, 17 september 1786; 18; 1stuk
    - Stukken betreffende de nalatenschap van Cristoforo Radotich., 1781; 19; 1 omslag
    - Vertaling van een paspoort, door de bey van Tunis afgegeven aan N. Grandville, Frans ingenieur, 10 juli 1799; 20; 1 stuk
  - Acten betreffende scheepvaartzaken van Ragusa te Tunis., B.
    - Bevrachtingscontracten van de schepen:, 1771-1792; 21; 1 omslag
      La Favorita, kapitein Andrea Belluci
      Madonna del Carmine, kapitein Nicole Cossomich
      La Providenza, kapitein Mateo Lupi
      Nostra Signora degl'Angeli, kapitein Giovanni Giuseppe [?]
      Madonna delle Grazie, kapitein Nicolo Papi
      L'Angelo Custode, kapitein Pietro Millacini
      Concordia, kapitein Natale Lupi
      Il Fedel Servo, kapitein Giovanni Borgiovich
      N.N., kapitein Tomaso Garena
      Madonna delle Grazie, kapitein Giovanni Glavich
      Madonna del Rosario en San Nicolo, kapitein Stefano [?]
      Madonna del Rosario, kapitein Nicolo Svilocosich.
    - Gezondheidspassen voor Ragusese schepen, afgegeven door de consuls van Ragusa in Modon, Algiers, Smyrna, Missolonghi en Psara, 1803-1806; 22; 1 omslag
    - Verklaringen betreffende averij en schipbreuk, gedaan door: Kapitein Natale Lupi, schip Concordia, bemanning van het schip Rafael, kapitein Nicolo Lapanizza, Schade-experts betreffende het schip St. Anna, kapitein Giuseppe Domenico. Kapitein Antonio Giuseppe Tagliarini, schip la Speranza, 1785-1793; 23; 1 omslag
    - Verklaring van Nicolo Gagliuffi, klerk van het schip Concordia, kapitein Natale Lupi over ongeregeldheden aan boord, 27 december 1788; 24; 1 stuk
    - Verklaring betreffende het lossen van de boordwapens van het schip San Michele, door de Tunesische regering gecharterd voor het vervoer van een onderhandelingsdelegatie naar Frankrijk, zonder datum; 25; 1 stuk
    - Acte van verkoop van 2 sandali (kleine schepen) door Regeb Benaied aan Hendrik Nijssen, 30 oktober 1785; 26; 2 exemplaren
    - Stukken betreffende de vervanging van de overleden kapitein Giovanni Battista Radmilli van het schip Pastor Fedele, 1785; 27; 1 omslag
    - Bevelschrift, uitgevaardigd door de Tunesische regering betreffende het vorderen van een Ragusees schip, 24 mei 1797; 28; 1 stuk
    - Getuigenverklaring van Moise Coriel en Abram Ben Baron inzake een geschil tussen kapitein Casuachich en Sidi Machmud Garieri, 11 januari 1781; 29; 1 stuk
    - Getuigenverklaring van Giraud en Castagnier in het geschil tussen kapitein Tullich en de Tripolitaanse koopman Machmud Guriani, 22 januari 1781; 30; 1 stuk
    - Bevelschrift in het Arabisch van de Tunesische autoriteiten om de schepen te pavoiseren, september 1786; 31; 1 stuk